【裁判字號】    98,聲,151
【裁判日期】    980320
【裁判案由】    定應執行刑
【裁判全文】
臺灣基隆地方法院刑事裁定               98年度聲字第151號
聲  請  人  臺灣基隆地方法院檢察署檢察官
受  刑  人  甲○○
                    （現於臺灣岩灣技能訓練所）
上列抗告人因定其應執行刑案件，不服本院中華民國98年2月18
日裁定，提起抗告，本院裁定如下：
    主  文
抗告駁回。
    理  由
一、抗告意旨略以：抗告人即受刑人（下稱抗告人）甲○○因犯
    傷害罪，經台灣基隆地方法院以97年度感裁字第18號裁定交
    付感訓處分，並於97年8月22日交付執行，惟台灣基隆地方
    法院檢察署檢察官又以該97年度基簡字第137號傷害案，與
    97年度基簡字第164號侵占案、竊盜案，聲請合併執行，該
    98年度聲字第151號裁定，實無法律依據，懇請撤回上開裁
    定，爰提起本件抗告云云。
二、按抗告期間，除有特別規定外，為5 日，自送達裁定後起算
    但裁定經宣示者，宣示後送達前之抗告，亦有效力；次按原
    審法院認為抗告不合法律上之程式或法律上不應准許，或其
    抗告權已經喪失者，應以裁定駁回之，但其不合法律上之程
    式可補正者，應定期間先命補正，刑事訴訟法第406、408條
    分別定有明文。又送達於監獄或看守所之人，應囑託該監所
    長官為之。刑事訴訟法第56條第2項定有明文。再關於不變
    期間之計算，當事人郵遞上訴或抗告等書狀者，應以書狀到
    達法院之日，為提出於法院之日，最高法院著有69年台抗字
    第236號判例意旨參照。
三、經查：抗告人甲○○現於臺灣岩灣技能訓練所執行，並因另
    案於98年2月17日由臺灣臺北地方法院借提羈押於臺灣臺北
    看守所，此有98年2月26日臺灣臺東監獄岩灣分監函、台灣
    台北看守所函在卷可稽，而本院98年度聲字第1514號定應執
    行刑之裁定，業經本院於98年2月20日囑託台灣岩灣技能訓
    練所送達，抗告人於98年3月2日收受該裁定書，有本院送達
    證書1紙附卷可佐，是本院上開裁定書已合法送達於抗告人
    無訛。則抗告人之抗告期間應自接獲上開裁定書之翌日即98
    年3月3日起算，至同年3月9日屆滿確定，然抗告人之抗告狀
    延至同年3月11日始交付台北看守所，此有卷附刑事抗告狀
    上臺灣看守所戒護科收狀戳可稽，參酌上述規定及判例意旨
    ，抗告人提出抗告顯已逾法定抗告期間，此外，復查無期間
    延展之原因，從而，本件抗告為不合法，應予駁回。
四、依刑事訴訟法第408條第1項前段，裁定如主文。
中    華    民    國    98    年    3    月  20      日
                  刑事第二庭法  官  陳伯厚
以上正本證明與原本無異。
對於本件裁定如有不服，應於收受送達後5日內，向本院提出抗
告書狀，敘述抗告之理由，抗告於臺灣高等法院。
中    華    民    國    98    年    3     月    20    日
                            書記官  王惠萍


司法院資訊處製作；財團法人民間司法改革基金會備份。
